臺灣桃園地方法院民事裁定　九十三年度家聲字第四○號
　　聲　請　人
　　即被繼承人
　　丙○○　之
　　遺產管理人　財政部國有財產局台灣北區辦事處
　　法定代理人　甲○○
　　代　理　人　乙○○
　　　　　　　　　　　　　　.
右聲請人聲請確定代管遺產之管理報酬費用等事件，本院裁定如左：
    主      文
聲請人管理被繼承人丙○○之遺產管理報酬確定為新臺幣貳萬陸仟玖佰柒拾貳元；又
代管期間因管理需要墊付費用連同本件聲請費用確定為新臺幣貳仟肆佰伍拾捌元。上
述二項合計新臺幣壹萬玖仟肆佰參拾元，均應由被繼承人丙○○之遺產負擔。
    理      由
一、聲請意旨略以：聲請人前因本院九十二年度財管字第三八號民事裁定，被指定為
    被繼承人丙○○之遺產管理人，今為取得執行名義俾就被繼承人遺產強制執行事
    件取得參與分配之執行名義，故具狀聲請鈞院裁定聲請人代管被繼承遺產之管理
    報酬及墊付費用。依據民法第一千一百八十三條規定，遺產管理人得請求報酬，
    其數額由親屬會議按其勞力及其與被繼承人之關係酌定之。惟本案無親屬會議可
    資酌定報酬，茲依財政政部修定之「代管無人承認繼承遺產作業要點」第十四點
    第三、四款規定，以遺產現值百分之一之標準請求鈞院酌定報酬。經查被繼承人
    遺有桃園縣中壢市○○段第三二四一號地號土地及其上建號為第二七六三號、第
    二八三九號、第二八四九號建物，遺產總值共計新臺幣（下同）二百六十九萬七
    千二百十元，管理報酬按遺產價值百分之一計算為二萬六千九百七十二元，代管
    遺產期間因管理之需要而墊付之費用為二千三百二十三元，本案聲請管理報酬裁
    判費一百三十五元，合計二萬九千四百三十元，請鈞院准予裁定如聲請等語。
二、按「遺產管理人得請求報酬，其數額由親屬會議按其勞力及其與被繼承人之關係
    酌定之。」、「親屬會議不能召開或召開有困難時，依法應經親屬會議處理之事
    項，由有召集權人聲請法院處理之。」民法第一千一百八十三條及地一千一百三
    十二條第二項前段分別定有明文。本件被繼承人丙○○死後，其繼承人均拋棄繼
    承並經本院准予備查，依民法第一千一百七十六條第六項規定，準用無人繼承之
    規定，經本院指定聲請人為被繼承人丙○○之遺產管理人等情，有本院九十二年
    度財管字第三八號民事裁定在卷可按。被繼承人丙○○遺有桃園縣中壢市○○段
    第三二四一號地號土地及其上建號為第二七六三號、第二八三九號、第二八四九
    號建物，而上開不動產經本院執行處另案執行時委請第三人鑑定結果，遺產總值
    共計二百六十九萬七千二百十元等情，有本院九十二年度財管第三八號民事裁定
    影本一份、代管無人承認繼承遺產作業要點條文影本一份、本院九十三年四月一
    日桃院與執九十三年執菊字第三八六Ｏ號通知及財政部國有財產局台灣北區辦事
    處原始憑證黏存單等件在卷可稽。又依民法第一千一百八十三條規定，聲請人既
    係由本院以裁定選任，其遺產管理報酬應由本院核定，且聲請人依財政部訂頒「
    代管無人承認繼承遺產作業要點」第十四條第三項之規定，聲請以被繼承人遺產
    現值百分之一定管理報酬，尚無不合，是本件聲請人之報酬應核定為二萬六千九
    百七十二元，另聲請人另主張於代管遺產期間，因管理遺產需要支付墊付費用二
    千四百五十八元，有財政部國有財產局台灣北區辦事處原始憑證黏存單等文件在
    卷可憑，亦核無不合，連同上開管理報酬，合計為二萬九千四百三十元。
三、依非訟事件法第八條第二項、民事訴訟法第七十八條，裁定如主文。
中　　　華　　　民　　　國　　九十三　　年　　  五  　　月　　 十七 　　日
                                      臺灣桃園地方法院家事法庭
~B法　官　石有為
右為正本係照原本作成。
如對本裁定抗告，須於裁定送達後十日內向本院提出抗告狀。
中　　　華　　　民　　　國　　九十三　　年　　  五  　　月　　 十七 　　日
~B書記官　吳宏明
